臺灣新竹地方法院刑事判決
109年度訴字第712號
公  訴  人  臺灣新竹地方檢察署檢察官
被      告  趙日勝



上列被告因傷害案件，經檢察官提起公訴（109年度偵字第4536
號），本院依簡式審判程序判決如下：
    主  文
趙日勝犯傷害罪，處拘役肆拾日，如易科罰金，以新臺幣壹仟元
折算壹日。扣案之剪刀壹把，沒收之。
    事  實
一、趙日勝、杜岳樺前同於新竹市○區○○○街00號1樓放輕鬆養生
    館擔任指壓師傅，詎趙日勝、杜岳樺於民國109年4月18日10
    時5分許，在上開養生館按摩室之廁所內因細故發生口角爭
    執，趙日勝一時氣憤而情緒失控(起訴書原記載「遭杜岳樺
    指謫電扇開整天，因而心生不滿」，業經公訴人當庭更正及
    補充)，竟基於傷害他人身體之犯意，手持外套包覆剪刀刀
    柄刺向杜岳樺，並與杜岳樺發生扭打，致杜岳樺因此受有肝
    臟撕裂傷、右側創傷性血胸、橫膈膜破裂之傷害。嗣有養生
    館員工劉益彰見狀報警，經警到場逮捕趙日勝並扣得上開剪
    刀1把，始悉上情。
二、案經杜岳樺訴由新竹市警察局第二分局報告臺灣新竹地方檢
    察署檢察官偵查起訴。
　　理　由
一、本件被告趙日勝所犯傷害罪，非死刑、無期徒刑、最輕本刑
    為3年以上有期徒刑之罪，或高等法院管轄第一審之案件，
    被告於本院準備程序進行中，就被訴事實為有罪之陳述，經
    本院認合於刑事訴訟法第273條之1第1項之規定，裁定進行
    簡式審判程序，合先敘明。
二、認定犯罪事實所憑之證據及認定之理由：　　
　　上揭犯罪事實，業據被告於本院準備程序及簡式審判程序中
    均坦承不諱(本院卷第104頁、第112頁、第113頁)，核與證
    人即告訴人杜岳樺於警詢及偵查中(偵卷第15頁、第55頁)、
    證人劉益彰於警詢中(偵卷第17頁至第19頁)證述情節大致相
    符，並有新竹市警察局第二分局扣押筆錄、扣押物品目錄表
    、新竹馬偕紀念醫院普通診斷證明書、台灣基督長老教會馬
    偕醫療財團法人新竹馬偕紀念醫院109年5月29日馬院竹急醫
    乙字第1090006609號函暨所附新竹市消防局救護紀錄表、急
    診就醫病歷、臺灣新竹地方檢察署勘驗報告各1份、現場及
    告訴人傷勢照片、監視器錄影擷取畫面數張在卷可稽(偵卷
    第20頁至第24頁、第27頁至第32頁、第56頁、第61頁至第88
    頁)，復有剪刀1把扣案可佐，足認被告之自白，應與事實相
    符，堪予採信，本件事證明確，被告犯行堪以認定，應依法
    論科。
三、論罪科刑：
㈠、核被告所為，係犯刑法第277條第1項之傷害罪。
㈡、爰以行為人之責任為基礎，審酌被告為思慮成熟之成年人，
    與告訴人因故發生紛爭，卻不思以冷靜、理性態度處理，僅
    因氣憤難忍，即以利剪傷害告訴人，致告訴人受有前揭身體
    傷害，其顯然缺乏對於他人身體、健康法益之尊重，自我控
    制能力不佳，所為實屬不該，且被告迄今未能與告訴人達成
    和解或取得告訴人之宥恕，難認犯罪所生之損害已遭填補，
    惟念其犯後終能於本院審理時坦承犯行，兼衡其犯罪之動機
    係雙方嫌隙致生肢體衝突、尚難完全歸責任何一方，暨其自
    述高中畢業之智識程度、從事按摩工作、未婚無子女、現與
    弟弟同住、貧寒之家庭經濟狀況等一切情狀，量處如主文所
    示之刑，並諭知易科罰金之折算標準。
四、沒收：
　　按供犯罪所用、犯罪預備之物或犯罪所生之物，屬於犯罪行
    為人者，得沒收之，刑法第38條第2項前段定有明文。經查
    ，扣案之剪刀1把，為被告所有，且供其犯本件犯行所用，
    業據被告於偵查及本院審理中供述明確（偵卷第42頁、本院
    卷第104頁、第112頁、第113頁），爰依上開規定宣告沒收
    。
據上論斷，應依刑事訴訟法第273條之1第1項、第299條第1項前
段，判決如主文。
本案經檢察官許大偉提起公訴，檢察官劉正祥到庭執行職務。
中    華    民    國    110    年    2    月    23    日
                  刑事第二庭     法  官　楊數盈　　
以上正本證明與原本無異。　　　　　　　　　
如不服本判決應於收受判決後20日內向本院提出上訴書狀，並應
敘述具體理由。其未敘述上訴理由者，應於上訴期間屆滿後20日
內向本院補提理由書(均須按他造當事人之人數附繕本)「切勿逕
送上級法院」。告訴人或被害人如對於本判決不服者，應具備
理由請求檢察官上訴，其上訴期間之計算係以檢察官收受判決正
本之日期為準。
中　　華　　民　　國　　110 　年　　2 　　月　　23　　日
                                 書記官  蕭妙如
附錄本案論罪科刑法條：
刑法第277條第1項
傷害人之身體或健康者，處5年以下有期徒刑、拘役或50萬元以下罰金。